【裁判字號】    98,竹簡,81
【裁判日期】    980330
【裁判案由】    給付票款
【裁判全文】
臺灣新竹地方法院民事簡易判決          98年度竹簡字第81號
    原      告  乙○○
                          號
    被      告  甲○○○○○○.
                          之5.
上列當事人間給付票款事件，本院於民國98年3 月16日辯論終結
，判決如下﹕
    主  文
被告應給付原告新臺幣貳拾伍萬元，及自民國九十八年一月十三
日起至清償日止，按年息百分之五計算之利息。
訟費用新臺幣貳仟陸佰伍拾元由被告負擔。
本判決得假執行。
    事實及理由
一、原告起訴主張：執有被告所簽發如附表所示之支票1 紙（下
    稱系爭支票），屆期提示竟不獲付款，屢經催討亦置之不理
    。系爭支票係被告開給訴外人「陳求明」的，但該人已跑路
    。該人持系爭支票向伊調現，說是做水電的貨款，且之前該
    人持被告所簽發之支票來調現有兌現，伊之前並不認識原告
    。原告既為發票人，即負有給付之義務，爰起訴請求被告給
    付票款250,000 元及自支付命令聲請狀繕本送達之翌日起至
    清償日止，按年息百分之5 計算之利息等語。
二、被告固不否認簽發系爭支票，惟辯稱﹕支票不是伊本人向原
    告借的，是兩造共同的朋友開票向伊換票，拿伊的票向原告
    借款，伊友人開的票都在伊這邊。系爭票款不是伊花的，如
    果是伊借的，伊一定會還。伊是不應該把票交給訴外人「陳
    求明」，但他夫妻二人來向伊換票，又開票據給伊，伊真的
    不知道該人會這樣做。伊不認識原告。當初該人開他太太的
    票給伊也有兌現過，且都是提早3 天兌現，該人說貨主不收
    他太太的票，所以以票換票云云。
三、本院之判斷﹕
    （一）原告主張之事實業據提出系爭支票及退票理由單原本
          為證，被告亦不爭執簽發系爭支票，惟以前詞置辯。
          按票據債務人不得以自己與發票人或執票人之前手間
          所存抗辯之事由對抗執票人，票據法第13條前段定有
          明文。經查被告自承簽發系爭支票交訴外人「陳求明
          」收執，則其自不得以其與訴外人「陳求明」間所由
          發生之抗辯事由拒負票據責任。至相關款項係由人花
          用，與被告是否應負發票人之責無涉，是其所辯委無
          可採，堪認原告主張為真。
    （二）按在票據上簽名者，依票上所載文義負責；而發票人
          應照支票文義擔保支票之支付；又執票人向支票債務
          人行使追索權時，得請求自為付款提示日起之利息，
          票據法第5 條第1 項、第126 條、第133 條分別定有
          明文。本件被告既為系爭支票之發票人，自應依支票
          上所載文義負責，從而，原告本於票據之法律關係，
          請求被告給付積欠之票款及未逾票據法第133 條所定
          之利息，洵屬有據，應予准許。
四、本件事證已臻明確，兩造其餘陳述及主張，對判決之結果不
    生影響，爰不一一條列審究，併此敘明。
五、本件為民事訴訟法第427 條第1 項適用簡易訴訟程序所為被
    告敗訴之判決，應依職權宣告假執行，並依民事訴訟法第87
    條第1 項諭知訴訟費用之金額為2,650 元（為本件裁判費）
    。
六、據上論結，本件原告之訴為有理由，依民事訴訟法第436條
    第2 項、第78條、第389 條第1 項第3 款、第87條第1 項，
    判決如主文。
中    華    民    國    98    年    3     月    30    日
                  新竹簡易庭    法  官  盧玉潤
以上正本係照原本作成。
如對本判決上訴，須於判決送達後20日內向本院提出上訴狀。
                                書記官  謝國聖
中    華    民    國    98    年    3     月    30    日
附表﹕
┌───┬─────┬───┬───┬───┬─────┐
│發票人│付  款  人│發票日│提示日│金  額│ 支票號碼 │
├───┼─────┼───┼───┼───┼─────┤
│張淑珠│新竹市農會│民國97│民國97│新台幣│FA0000000 │
│      │新興分部  │年12月│年12月│25萬元│號        │
│      │          │13日  │15日  │      │          │
└───┴─────┴───┴───┴───┴─────┘


司法院資訊處製作；財團法人民間司法改革基金會備份。
